最高法院刑事判決　　　　　　九十四年度台上字第四三二六號
　　上　訴　人　甲○○
　　　　　　　　　　　　號
上列上訴人因違反毒品危害防制條例案件，不服台灣高等法院台
中分院中華民國九十四年五月十七日第二審判決（九十四年度上
訴字第八二九號，起訴案號：台灣南投地方法院檢察署九十四年
度毒偵字第六七號），提起上訴，本院判決如下：
    主  文
上訴駁回。
    理  由
按刑事訴訟法第三百七十七條規定，上訴於第三審法院，非以判
決違背法令為理由，不得為之。是提起第三審上訴，應以原判決
違背法令為理由，係屬法定要件。如果上訴理由狀並未依據卷內
訴訟資料，具體指摘原判決不適用何種法則或如何適用不當，或
所指摘原判決違法情事，顯與法律規定得為第三審上訴理由之違
法情形，不相適合時，均應認其上訴為違背法律上之程式，予以
駁回。本件原判決綜合調查證據之結果，認上訴人甲○○犯有毒
品危害防制條例第十條第一項施用第一級毒品（海洛因）（為累
犯）之事實，因認第一審判決，論上訴人以上開罪名，並以上訴
人為累犯，依刑法第四十七條規定加重其刑後，量處有期徒刑壹
年，為無不合，予以維持，駁回上訴人在第二審之上訴，已一併
引用第一審判決書所記載之事實、證據及理由，詳認定犯罪事
實之依據及憑以認定之理由，並對上訴人否認犯罪之辯詞，如何
不足採信，亦已依據卷內資料予以指駁及說明，從形式上觀察，
原判決並無違背法令情形。按事實之認定及證據之取捨，乃屬事
實審法院之職權。證人之證言及合法調查所得證據，何者為可採
，事實審法院本得參酌其他相關證據為自由之判斷，苟無違反經
驗法則或論理法則，自難指為違法。原判決依憑如第一審判決理
由一及原判決事實及理由一所列各項證據，認定上訴人確有施用
海洛因犯行，摒棄不採其否認犯罪之辯詞，經核其證據之取捨及
證明力之判斷於法均無不合。上訴意旨仍執陳詞，謂其施用毒品
究為確定故意或不確定故意，原判決事實欄及理由欄之認定前後
矛盾，上訴人經常飲酒及飲用保力達Ｂ，足證確未吸食毒品，尿
液中有毒品反應係因大量飲用內含酒精、嗎啡之保力達Ｂ提神，
或因案發當日搭乘徐世杰所駕車輛至案發現場期間，吸入徐世杰
摻有毒品之二手煙所致，案發當時警方未於上訴人身上查獲任何
毒品及吸食器具，上訴人係遭警方以滲入他人含有毒品之尿液栽
贓誣陷，毒品檢驗報告粗糙簡略，顯不足取，原審就上開事證未
詳為調查及審酌，逕認上訴人所辯前後矛盾，而為不利上訴人之
認定，洵有未洽等語，係就原審已詳為調查論斷與說明之事項，
再事爭執，殊非適法之第三審上訴理由。又審理事實之法院，其
認定被告犯罪事實所憑之證據，並不以直接證據為限，間接證據
亦包括在內，凡綜合調查所得之各種直接及間接證據，本於推理
之作用得其心證，而為事實之判斷，苟與事實無違，此項判斷即
與完全憑空推測迥異，即不容任意指為違法。查原判決並非僅依
憑系爭檢驗報告及法務部調查局函示為認定其犯行之唯一證據，
而係引述前開直接及間接證據，本於推理之作用予以綜合判斷，
採為上訴人犯罪證據資料，摒棄不採其他有利上訴人之證據，難
謂有何違法。再刑事訴訟法第三百七十九條第十款所謂應於審判
期日調查之證據，必須該證據確與待證事實有重要關係，就其案
情委有調查之必要者而言。本件事證已臻明確，原審未依上訴人
聲請，函查保力達Ｂ有無嗎啡成份，長期飲用保力達Ｂ是否會造
成血液中嗎啡濃度提高，未傳喚徐世杰及履勘現場，或將尿液重
新送驗，不為無益之調查，不得指為調查未盡。末查，本件係警
方依上訴人出於自願性同意而為之合法搜索，有自願受搜索同意
書附卷可稽（見台灣台中地方法院檢察署九十三年度毒偵字第五
三八一號偵查卷第七頁），上訴人指警方違法搜索，尚有誤會。
此外，上訴人徒憑己意，對原審採證認事職權之適法行使及原判
決理由已詳為說明與論斷之事項，任意爭辯，核與法定上訴第三
審之形式要件不符，其上訴違背法律上之程式，應予駁回。又本
院為法律審，上訴人提出行政院衛生署及台北市政府衛生局新聞
稿，主張保力達Ｂ須藥房始有販賣，非隨處均可購得，且每日有
飲用量限制，並請求重新檢驗上訴人尿液或毛囊等語，無從調查
審酌，附為明。
據上論結，應依刑事訴訟法第三百九十五條前段，判決如主文。
中　　華　　民　　國　九十四　年　　八　　月　 十一 　日
                      最高法院刑事第四庭
                          審判長法官  謝　家　鶴
                                法官  洪　文　章
                                法官  花　滿　堂
                                法官  陳　世　淙
                                法官  洪　佳　濱
      本件正本證明與原本無異
                                      書  記  官
中　　華　　民　　國　九十四　年　　八　　月　二十四　日
                                                      Ｃ
